【裁判字號】    95,交聲,615
【裁判日期】    951205
【裁判案由】    聲明異議
【裁判全文】
臺灣彰化地方法院交通事件裁定         95年度交聲字第615號
移送機關    交通部公路總局臺中區監理所彰化監理站
異議人即
受處分人    甲○○
上列受處分人因違反道路交通管理處罰條例案件，對於交通部公
路總局台中區監理所彰化監理站中華民國95年6月22日所為之處
分（原處分案號：彰監四字第裁64-HB0000000號），聲明異議，
本院裁定如下：
    主  文
原處分撤銷。
甲○○汽車駕駛人，行經有燈光號誌管制之交岔路口闖紅燈，處
罰鍰新臺幣壹仟捌佰元，並記違規點數點。
    理  由
一、按汽車駕駛人，行經有燈光號誌管制之交岔路口闖紅燈者，
    處新臺幣（下同）1,800元以上5,400元以下罰鍰，道路交通
    管理處罰條例第53條第1項定有明文；且汽車駕駛人有違反
    該條例第53條情形者，除依原條款處罰鍰外，並記違規點數
    3點，同條例第63條第1項第3款亦有明定。
二、又按當場舉發違反道路交通管理處罰條例者，應填製舉發違
    反道路交通管理事件通知單，被查獲之駕駛人或行為人為受
    處分人時，應將該通知單填記後交付該行為人簽名或蓋章收
    受之；且填製通知單，應到案日期應距舉發日15日，其屬逕
    行舉發者，其應到案之日期距舉發日為30日；被通知人依指
    定應到案日期到案者，處罰機關應即處理；其提前到案，而
    該案件已移到者，亦應處理之；上開道路交通管理處罰條例
    所定罰鍰之處罰事件已依限期到案，除有繼續調查必要外，
    其有下列情形之一者，得不經裁決逕依基準表期限內自動繳
    納之規定收繳罰鍰結案：一、行為人對舉發事實承認無訛、
    二、行為人委託他人到案接受處罰，行為人逾指定應到案日
    期後到案，而有前項第一款、第二款情形者，得逕依基準表
    逾越繳納期限之規定，收繳罰鍰結案；上揭均於違反道路交
    通管理事件統一裁罰基準及處理細則第11條第1項第1款、第
    15條、第38條、第41條分別定有明文。準此，交付被通知人
    之舉發通知單上應記載到案日期，俾使被通知人得以遵循期
    限規定到案，處罰機關亦得據以認定被通知人是否逾應到案
    日期到案而異其裁罰，故而，交付予被通知人之通知單上如
    未記載應到案日期，則因無從遽認被通知人有無逾指定應到
    案日期而到案，處罰機關自不得逕依基準表逾越繳納期限之
    規定，收繳加倍之罰鍰至明。
三、原處分意旨略以：異議人即受處分人甲○○於民國95年1 月
    27日13時8分許，駕駛車主陳姿婉所有車牌號碼MQ3-429號重
    型機車，在台中縣烏日鄉○○路○段成功車站前，因違反交
    通號誌指示，闖越紅燈，而為台中縣警察局烏日分局執勤員
    警蔡景勳攔停，並以受處分人違反前揭道路交通管理處罰條
    例第53條第1項之規定製單舉發，於法核無違誤。
四、聲明異議意旨略以：異議人固坦承有於前述時日騎乘上開重
    型機車行經台中縣烏日鄉○○路○段成功車站前之事實，惟
    當時處理巡佐蔡景勳所開立之通知單並未記載應到案日期，
    故異議人不知應於何時繳交罰鍰，以致受交通部公路總局台
    中區監理所彰化監理站為加倍罰鍰之處罰，故異議人對原裁
    決實難甘服等語。
五、經查：
    (一)本件異議人即受處分人甲○○於95年1月27日13時8分許
        ，騎乘車牌號碼MQ3-429號重型機車，行經台中縣烏日
        鄉○○路○段成功車站前時，為台中縣警察局烏日分局
        警員蔡景勳攔停，並以其有違反道路交通管理處罰條例
        第53條第1項所定「闖紅燈」之違規情事，當場製單舉
        發，有台中縣警察局舉發違反道路交通管理事件通知單
        1份在卷可稽。
    (二)雖本件異議人即受處分人甲○○對於警員蔡景勳所舉發
        ，其於95年1月27日13時8分許，騎乘車牌號碼MQ3-429
        號重型機車，行經台中縣烏日鄉○○路○段成功車站前
        闖紅燈違規一事並不爭執；然異議人辯稱：因當時處理
        警員蔡景勳所開立之通知單並未記載應到案日期，故不
        知應於何時繳交罰鍰，以致受交通部公路總局台中區監
        理所彰化監理站為加倍罰鍰之處罰乙節，此有台中縣警
        察局舉發違反道路交通管理事件通知單1份在卷可稽，
        並有證人蔡景勳到庭證稱：我開單當時忘記填載應到案
        日期，帶回派出所後，送至交通單位始發現忘記填載，
        交通單位因此要求我填載，所以變成移送給監理站那聯
        有填而已，而我開給異議人的及我自己警局存根聯上面
        都沒有填載等語在卷可證（見本院95年8月21日訊問筆
        錄），堪認異議人上揭辯稱之情節屬實。
    (三)綜上所述，異議人即受處分人所騎乘之上開重型機車確
        於前揭時、地，有行經燈光號誌管制之交岔路口闖紅燈
        之行為，惟原通知單上既未記載應到案日期，以致異議
        人即被通知人無從依限到案，則處罰機關據以認定異議
        人已逾限到案而加倍裁罰，自有可議，復漏未依同法第
        63 條第1項第3款之規定，記違規點數3點，自應由本院
        將原處分撤銷，另為適法之處分。
據上論結，應依道路交通案件處理辦法第20條前段，道路交通管
理處罰條例第53條第1項、第63條第1項第3款，裁定如主文。
中    華    民    國    95    年    12    月    5     日
                  交通法庭   法  官   周淡怡
以上正本證明與原本無異。
如不服本裁定，應於裁定送達後5日內向本院提出抗告狀 (須附
繕本)。
中    華    民    國    95    年    12    月    5     日
                             書記官   劉玫金


司法院資訊處製作；財團法人民間司法改革基金會備份。
